【裁判字號】    97,易,3278
【裁判日期】    971204
【裁判案由】    竊盜等
【裁判全文】
臺灣板橋地方法院刑事判決              97年度易字第3278號
公  訴  人  臺灣板橋地方法院檢察署檢察官
被      告  丁○○
                    （現另案於臺灣宜蘭監獄執行中）
            甲○○
                  （現另案於臺灣臺北監獄臺北分監執行中）
上列被告因竊盜等案件，經檢察官提起公訴（97年度偵字第
14620 號、第17714 號、第20973 號及第21765 號），由本院裁
定改依簡式審判程序審理，並判決如下：
    主  文
丁○○毀壞門扇竊盜，累犯，處有期徒刑柒月；又於夜間侵入住
宅竊盜，累犯，處有期徒刑柒月；又踰越安全設備竊盜，累犯，
處有期徒刑柒月；又無故侵入他人住宅，累犯，處有期徒刑參月
；又毀壞門扇竊盜，累犯，處有期徒刑柒月；又攜帶兇器竊盜未
遂，累犯，處有期徒刑肆月，扣案之破壞剪、一字起子各壹支均
沒收；又共同攜帶兇器、毀越安全設備竊盜，累犯，處有期徒刑
捌月，未扣案之油壓剪壹支沒收；又共同無故侵入他人建築物，
累犯，處有期徒刑參月。應執行有期徒刑參年陸月，扣案之破壞
剪、一字起子各壹支及未扣案之油壓剪壹支均沒收。
甲○○共同攜帶兇器、毀越安全設備竊盜，累犯，處有期徒刑
捌月，未扣案之油壓剪壹支沒收；又共同無故侵入他人建築物，
累犯，處有期徒刑參月；又共同踰越安全設備竊盜，累犯，處有
期徒刑捌月；又共同無故侵入他人建築物，累犯，處有期徒刑參
月。應執行有期徒刑壹年陸月，未扣案之油壓剪壹支沒收。
    事  實
一、丁○○前曾於民國95年間因違反毒品危害制條例案件，經臺
    灣板橋地方法院（下稱本院）95年度易字第1194號判處有期
    徒刑5 月確定，甫於96年3 月16日易科罰金執行完畢，猶不
    知悔改，竟基於意圖為自己不法所有之各別犯意，先後為以
    下竊盜行為：
（一）先於97年2 月28日17時許，經由大樓外牆欄杆攀爬進入己○○位於在臺北縣新莊市○○路○ 段276 號12樓之住處後
      陽台後，再破壞鋁門侵入該住處內（毀損及無故侵入住宅
      部分，均未經提出告訴），進而以徒手竊取己○○所有水
      晶項鍊1 條、珍珠項鍊1 條、黃金造型狗1 隻等物，得手
      後迅速逃逸，嗣因己○○返回上開住處後，發覺有異，此
      間經報警處理，並在該住處陽台圍牆及房間地板紙盒上採
      得指紋數枚，送鑑驗比對之結果，與丁○○指紋相符，始
      循線查知上情。
（二）於97年4 月3 日凌晨之夜間，以不詳方式，無故侵入庚○○位於臺北縣汐止市鄉○街40號2 樓之住處內，進而竊取
      DVD、現金約新臺幣（下同）1000元等物，嗣經庚○○報
      警處理，並在該住處採得指紋數枚後，送鑑驗比對之結果
      ，與丁○○指紋相符，始循線查悉上情。
（三）於97年5 月9 日13時許，趁周正陽、壬○○夫婦2 人位於
      臺北縣板橋市○○路○ 段226 巷25號4 樓住處，無人看顧
      之際，經由該住處氣窗侵入於其內，進而竊取現金2 萬元
      、攝影機、小戒指、板橋農會及臺北富邦銀行存摺各1 本
      等物，得手後逃逸無蹤，嗣經壬○○報警後，在壬○○上
      開住處氣窗下緣採得指紋數枚，經送鑑驗比對結果與丁○○之指紋相符，始查知上情。
（四）於97年5 月31日上午某時，趁戊○○位於臺北縣新莊市○○街186 巷39號2 樓住處無人在家之際，破壞該住處廚房
      鋁門後侵入其內（毀損及無故侵入住宅部分，均未經提出
      告訴），進而以徒手竊取存摺6 本、數位相機1 台、現金
      650 元及手錶1 支等物，得手後逃逸，嗣因戊○○返家發
      現住處遭竊，經報警處理後，在上開住處陽台圍牆及後門
      鋁板上採得指紋數枚送鑑驗比對結果，與丁○○指紋相符
      ，始查悉上情。
（五）於97年6 月9 日10時32分許，持客觀上足以為兇器之破壞
      剪及一字起子各1 支，至辛○○位於臺北縣新莊市○○街
      132 巷1 弄3 號5 樓住處前，已著手剪斷該處鐵窗鐵條（
      毀損部分，未經提出告訴），正欲進入屋內行竊之際，適
      為辛○○返家時所發覺制止而未能得逞，嗣因辛○○立即
      驚呼「抓賊」並加以追捕，此間辛○○之子蔡添發聽聞上
      情後亦加入追捕行列，丁○○見事跡敗露，隨即由該處5
      樓跳至隔壁大樓後逃逸，經辛○○會同警方於同日10時45
      分許，在臺北縣新莊市○○街75巷內查獲，始知悉上情，
      並扣得上開破壞剪及一字起子各1 支。
二、甲○○於92年間因違反毒品危害制條例案件，經臺灣高等法
    院92年度上訴字第3376號各判處有期徒刑8 月、5 月，應執
    行有期徒刑10月確定，此間入監執行後於94年8 月11日假釋
    付保護管束，嗣經撤銷假釋執殘刑，並減刑為有期徒刑5 月
    ，甫於96年7 月16日執行完畢，猶不知悔改，復與丁○○基
    於意圖為自己不法所有之犯意聯絡，於97年4 月18日凌晨1
    時許，攜帶客觀上足供兇器使用之油壓剪1 支，以破壞該處
    窗戶玻璃及鐵窗之方式，無故侵入丙○○所任職位於臺北縣
    新莊市○○○路12巷25弄2 號1 、2 樓「恆昌鞋業有限公司
    」（下稱恆昌公司）之辦公室內，進而共同竊取恆昌公司所
    有之液晶螢幕2 臺、華碩牌筆記型電腦1 臺、數位相機4 臺
    、電腦主機1 臺、港幣4000元、戒指2 只、項鍊1 條、金飾
    6 錢及公司印鑑、合約書等物，嗣因恆昌公司人員報警處理
    ，經警在恆昌公司失竊現場採得指紋數枚並送請鑑驗比對之
    結果，發現與丁○○指紋相符，而查知上情。
三、甲○○另與年籍身分不詳名為「蕭俊奇」之成年男子基於意
    圖為自己不法所有之犯意聯絡，於97年4 月14日凌晨1 時許
    ，以踰越冷氣鐵窗戶之方式，無故侵入乙○○所經營位於臺
    北縣新莊市○○○路68巷7 號1 樓「亞登尼斯國際有限公司
    」（下稱亞登尼斯公司）之辦公室內，進而共同竊取亞登尼
    斯公司所有之桌上型電腦5 部、主機4 部及連接設備等物，
    得手後隨即逃逸。
四、案經庚○○、壬○○、周正陽訴由臺北縣政府警察局新莊分
    局，以及恆昌公司、亞登尼斯公司訴由臺北縣政府警察局蘆
    洲分局報告臺灣板橋地方法院檢察署檢察官偵查起訴。
    理  由
一、上開犯罪事實，業經被告丁○○、甲○○於本院審理時均坦
    承不諱，並經告訴人庚○○、壬○○、周正陽、告訴人恆昌
    公司、亞登尼斯公司之職員丙○○、負責人乙○○、被害人
    己○○、戊○○、辛○○及證人蔡添發分別於警詢時及偵查
    中指證明確；此外，復有內政部警政署刑事警察局97年4月
    23 日刑紋字第0970056771號鑑驗書、97年5月8日刑1紋字第
    0970064342號鑑驗書、97年5月26日刑紋字第0970075843號
    鑑驗書、97年6月23日刑紋字第0970091525號鑑驗書、97年6
    月5日刑紋字第0970 082422號鑑驗書各1份、現場採證照片
    共計56張附卷，以及查獲之作案工具破壞剪及一字起子各1
    支扣案可資佐證，足認被告2人之自白與事實相符，是以本
    件事證明確，被告2人之犯行堪以認定，應依法論科。
二、核被告丁○○就事實欄一、（一）所為，係犯刑法第321 條
    第1 項第2 款之加重竊盜罪；就事實欄一、（二）所為，係
    犯刑法第321 條第1 項第1 款之加重竊盜罪；就事實欄一、
    （三）所為，係犯刑法第321 條第1 項第2 款之加重竊盜罪
    （起訴書誤載為刑法第320條第1項之竊盜罪）及第306條第
    1項之無故侵入住宅罪；就事實欄一、（四）所為，係犯刑
    法第321條第1項第2款之加重竊盜罪；就事實欄一、（五）
    所為，係犯刑法第321條第1項第2款、第3款、第2項之加重
    竊盜未遂罪；就事實欄二所為，係犯刑法第321條第1項第2
    款、第3款之加重竊盜罪及同法第306條第1項之無故侵入他
    人建築物罪。被告甲○○就事實欄二所為，係犯刑法第321
    條第1項第2款、第3款之加重竊盜罪及同法第306條第1項之
    無故侵入他人建築物罪；就事實欄三所為，則係犯刑法第第
    321條第1項第2款之加重竊盜罪及同法第306條第1項之無故
    侵入他人建築物罪。又被告丁○○、甲○○2人間就上開事
    實欄二所犯加重竊盜罪及無故侵入他人建築物罪之犯行，以
    及被告甲○○與年籍身分不詳名為「蕭俊奇」之成年男子間
    就上開事實欄三所犯加重竊盜罪及無故侵入他人建築物罪之
    犯行，均有犯意聯絡及行為分擔，應各論以共同正犯。再被
    告所為上開事實欄一、（五）部分加重竊盜之犯行，因被害
    人適時返家發現後立即進行追捕而未能得逞，僅達到未遂階
    段，是為未遂犯，應依刑法第25條第2項減輕其刑。另被告
    丁○○所為先後6次加重竊盜罪（包括未遂部分）、2次無故
    侵入住宅或建築物罪之犯行，以及被告甲○○先後2次加重
    竊盜罪及2次無故侵入他人建築物之犯行，犯意各別，行為
    互異，應予分論併罰之。查被告丁○○前曾於95年間因違反
    毒品危害制條例案件，經本院95年度易字第11 94號判處有
    期徒刑5月確定，甫於96年3月16日易科罰金執行完畢；被告
    甲○○於92年間因違反毒品危害制條例案件，經臺灣高等法
    院92年度上訴字第3376號各判處有期徒刑8月、5月，應執行
    有期徒刑10月確定，此間入監執行後於94年8月11日假釋付
    保護管束，嗣經撤銷假釋執殘刑，並減刑為有期徒刑5月，
    甫於96年7月16日執行完畢等節，有臺灣高等法院被告前案
    紀錄表各1份在卷可稽，其2人於5年以內故意再犯本件有期
    徒刑以上之數罪，均為累犯，應各依刑法第47條第1項規定
    加重其刑（就被告丁○○所為事實欄
    一、
    （五）部分，先加重後減輕之）。
三、爰審酌被告2 人均有多次毒品、竊盜之前科紀錄，素行不佳
    ，且其等竊取上開他人住處或辦公室內財物之目的，係為另
    行變賣得利，動機不良，復參酌其2 人犯罪之手段、目的、
    對社會秩序及公共安寧危害程度、被害人所受損害之情節，
    以及被告2 人於事後大致坦承犯行，犯後態度尚稱良好等一
    切情狀，分別量處如主文所示之刑，並各定其應執行之刑。
    至扣案之破壞剪及一字起子各1 支，係被告丁○○所有供犯
    事實欄一、（五）竊盜罪所用之物，業據其供承在卷，自應
    依刑法第38條第1 項第2 款之規定併予宣告沒收；至被告2
    人持以犯事實欄二所示竊盜罪所用之油壓剪1 支雖未扣案，
    惟係被告甲○○所有供上開犯罪所用之物，且依卷內事證尚
    無從證明業經滅失而不復存在，爰併宣告沒收，附此敘明。
四、末按「除被告所犯為死刑、無期徒刑、最輕本刑為3年以上
    有期徒刑之罪或高等法院管轄第1審案件者外，於前條第1項
    程序進行中，被告先就被訴事實為有罪之陳述時，審判長得
    告知被告簡式審判程序之旨，並聽取當事人、代理人、辯護
    人及輔佐人之意見後，裁定進行簡式審判程序。」刑事訴訟
    法第273 條之1 定有明文。查本件被告丁○○、甲○○所犯
    上開刑法第321 條第1 項、第306 條第1 項等罪，均非最輕
    本刑為3 年以上有期徒刑之罪，且被告2 人於本院97年11月
    20 日 準備程序進行中，復就被訴之事實為有罪之陳述，經
    告知被告簡式審判程序之旨，被告2 人及公訴人對於本件改
    依簡式審判程序審理亦均表示同意，是本院即依前揭刑事訴
    訟法規定，裁定本件進行簡式審判程序，附此敘明。
據上論斷，應依刑事訴訟法第273之1第1項、第299條第1項前段
，刑法第28條、第321 條第1 項第1 款、第2 款、第3 款、第2
項、第306 條第1 項、第25條第2 項、第47條第1 項、第38條第
1 項第2 款、第51條第5 款，刑法施行法第1 條之1 ，判決如主
文。
本案經檢察官黃明絹到庭執行職務。
中    華    民    國    97    年    12    月    4    日
                      刑事第二十庭
                            法  官  楊仲農
上列正本證明與原本無異。
如對本判決不服，應於送達後10日內，向本院提出上訴狀（應抄
附繕本）告訴人或被害人如對於本判決不服者，應具備理由請求
檢察官上訴，其上訴期間之計算係以檢察官收受判決正本之日期
為準。
                            書記官  陳香君
中    華    民    國    97    年    12    月    5     日
附錄本案論罪科刑之法條：
中華民國刑法第321條
犯竊盜罪而有左列情形之一者，處六月以上、五年以下有期徒刑
：
一、於夜間侵入住宅或有人居住之建築物、船艦或隱匿其內而犯
    之者。
二、毀越門扇、牆垣或其他安全設備而犯之者。
三、攜帶兇器而犯之者。
四、結夥三人以上而犯之者。
五、乘火災、水災或其他災害之際而犯之者。
六、在車站或埠頭而犯之者。
前項之未遂犯罰之。
中華民國刑法第306條
無故侵入他人住宅、建築物或附連圍繞之土地或船艦者，處 1 年
以下有期徒刑、拘役或 3 百元以下罰金。
無故隱匿其內，或受退去之要求而仍留滯者，亦同。


司法院資訊處製作；財團法人民間司法改革基金會備份。
